臺灣屏東地方法院刑事判決　　　　　　　　　　　　九十一年度易字第一三六號
　　公　訴　人　臺灣屏東地方法院檢察署檢察官
　　被　　　告　甲○○
右列被告因家暴傷害案件，經檢察官提起公訴（九十一年度偵字第四五二五號），本
院判決如左︰
    主  文
甲○○連續違反法院依家庭暴力防治法第十三條所為之禁止對於家庭成員實施家庭暴
力之裁定，處有期徒刑參月，如易科罰金，以參佰元折算壹日。緩刑貳年，緩刑期內
付保護管束。
     事  實
一、甲○○與乙○○（原名馮桂枝）係夫妻，二人間具有家庭暴力防治法第三條第一
    款所定之家庭成員關係。甲○○曾於民國九十年七月二十五日零時許，在屏東縣
    麟洛鄉○○村○○街三十號住處內，毆打乙○○而實施不法侵害行為，經本院民
    事庭於同年九月十日依家庭暴力防治法第十三條規定，以九十年度家護字第三七
    二號民事通常保護令裁定令甲○○不得對乙○○實施身體或精神上不法侵害之行
    為、不得直接或間接對於乙○○為騷擾、應遠離乙○○位於屏東縣麟洛鄉○○村
    ○○街三十號之住所至少一百公尺，有效期間為一年。詎甲○○因認乙○○經常
    外出唱歌晚歸，忽視照顧子女而心生不滿，竟基於違反上開民事通常保護令之概
    括犯意，先於九十一年八月九日凌晨二時許，在屏東縣麟洛鄉○○路永興巷「大
    銀幕卡拉ＯＫ」店內徒手毆打乙○○，對乙○○實施身體上不法之侵害行為，致
    乙○○受有頭部外傷及左臉雙手掌多處挫傷等傷害（此部分傷害未具告訴）。再
    於同年八月二十九日上午五時三十分許，在屏東縣麟洛鄉○○路永昌巷內，基於
    傷害之犯意，徒手毆打乙○○，亦對乙○○實施身體上不法之侵害行為，並造成
    乙○○受有左臉部擦傷、左手肘與左腳擦傷併大腿多處瘀傷等傷害，而違反本院
    所為上開民事通常保護令。
二、案經乙○○訴由屏東縣警察局屏東分局及臺灣屏東地方法院檢察署檢察官偵查起
    訴。
     理  由
一、上述事實，業經被告甲○○於警、偵訊及本院審理時坦白承認，核與告訴人乙○
    ○指訴之情節相符，並有告訴人被毆受傷就診之診斷證明書二紙、相片二幀及本
    院九十年家護字第三七二號通常保護令影本一紙在卷可佐，足見被告之自白與事
    實相符而可採信。本件事證明確，被告犯行堪以認定。
二、按本院九十年度家護字第三七二號民事通常保護令，係依據家庭暴力防治法第十
    三條之規定所為之裁定，被告違反上開民事通常保護令，核其所為，係犯家庭暴
    力防治法第五十條第一款之違反保護令罪。其於九十年八月二十九日傷害告訴人
    之行為，另犯刑法第二百七十七條第一項之普通傷害罪。被告於九十年八月二十
    九日對告訴人施暴之行為，係以一行為同時觸犯普通傷害罪及違反保護令罪，為
    想像競合犯，應從一重之違反保護令罪處斷。其先後二次違反保護令犯行，時間
    緊接，犯罪構成要件相同，顯係基於概括犯意反覆為之，應依連續犯規定論以一
    罪，並加重其刑。爰審酌被告不求和緩解決家庭問題，動輒對告訴人施以傷害，
    有失夫妻間相處互信、互諒、互愛之基礎，而於本院裁定核發民事通常保護令後
    ，不知予以遵守，無視法律之規定，惟念其犯後坦認犯行，態度良好等一切情狀
    ，量處如主文所示之刑，並諭知易科罰金之折算標準。末查被告於七十二年間因
    妨害自由案件，經本院判處有期徒刑二月確定執行完畢後，五年以內未曾受有期
    徒刑以上刑之宣告，有臺灣屏東地方法院檢察署刑案資料查註紀錄表及臺灣高等
    法院被告全國前案紀錄表附卷可查，其因一時失慮而違法，經此刑之宣告後，應
    知警惕，且又身負扶養子女負擔家計之責，是本院認以暫不執行其刑為當，予以
    宣告緩刑二年，以啟自新。又違反家庭保護令罪而受緩刑之宣告者，依家庭暴力
    防治法第三十條第一項之規定，在緩刑期內應付保護管束，爰併為緩刑期內付保
    護管束之諭知。
三、公訴意旨另以：被告甲○○於九十一年八月九日凌晨二時許，在屏東縣麟洛鄉○
    ○路永興巷「大銀幕卡拉ＯＫ」店內出手毆打乙○○，致乙○○受有頭部外傷及
    左臉雙手掌多處挫傷等傷害，因認被告另犯刑法第二百七十七條第一項之普通傷
    害罪嫌。惟告訴乃論之罪，未經告訴者，應諭知不受理之判決，刑事訴訟法第三
    百零三條第三款定有明文，經查，被告上述所犯刑法第二百七十七條第一項之普
    通傷害罪嫌，依刑法第二百八十七條前段規定，為告訴乃論之罪，惟告訴人對被
    告上述之傷害犯行，並未提出告訴一節，業經告訴人於本院審理時陳稱明確（見
    本院審理卷第三十二頁），本應就被告此部分之犯行諭知不受理之判決，惟公訴
    意旨認此部分與上述論罪科刑之違反保護令罪間有想像競合犯之裁判上一罪關係
    ，爰不另為不受理之諭知。
據上論斷，應依刑事訴訟法第二百九十九條第一項前段，家庭暴力防治法第五十條第
一款、第三十條第一項，刑法第十一條、第五十六條、第二百七十七條第一項、第五
十五條、第四十一條第一項前段、第七十四條第二款，罰金罰鍰提高標準條例第二條
，判決如主文。
中      華      民      國      九十一      年    十二  月    二十五  日
                                      臺灣屏東地方法院刑事第二庭
                                          法  官  林昌義
右正本證明與原本無異。
如不服本判決應於收受本判決後送達後十日內向本院提出上訴書狀，其未敘述上訴理
由者，並得於提起上訴後十日內向本院補提理由書狀（均須按他造當事人之人數附繕
本 ）「切勿逕送上級法院」
                                          書記官   蔡德章
中      華      民      國      九十一      年    十二  月    二十五    日
附錄本判決論罪之法條：
家庭暴力防治法第五十條違反法院依第十三條、第十五條所為之下列裁定者，為本法
所稱之違反保護令罪，處三年以下有期徒刑、拘役或科或併科新台幣十萬元以下罰金
︰
一  禁止實施家庭暴力行為。
二  禁止直接或間接騷擾、接觸、通話或其他連絡行為。
三  命遷出住居所。
四  遠離住居所、工作場所、學校或其他特定場所。
五  命完成加害人處遇計畫：戒癮治療、精神治療、心理輔導或其他治療、輔導。
刑法第二百七十七條第一項
傷害人之身體或健康者，處三年以下有期徒刑、拘役或一千元以下罰金。
